---
title: "Monitor de precios · Supermercados de Bariloche"
format:
  html:
    theme: [cosmo, custom.scss]
    page-layout: article
    toc: false
    title-block-style: none
    include-in-header:
      text: |
        <script src="https://cdn.jsdelivr.net/npm/echarts@5.5.1/dist/echarts.min.js"></script>
execute:
  echo: false
  warning: false
  message: false
---

```{r}
#| label: setup
#| include: false
library(dplyr); library(stringr)
source("R/indices.R")

df     <- cargar_bases()
ind    <- indicadores(df)
ultima <- max(df$fecha)

ABREV <- c(
  "Leche, productos lácteos, huevos y alimentos vegetales" = "Leche, lácteos y huevos",
  "Azúcar, dulces, chocolate, golosinas, etc."             = "Azúcar, dulces y golosinas",
  "Aguas minerales, bebidas gaseosas y jugos"              = "Aguas, gaseosas y jugos",
  "Bebidas espirituosas, destiladas y licores"             = "Espirituosas y licores",
  "Verduras, tubérculos y legumbres"                       = "Verduras y legumbres")
abrev <- function(x) ifelse(x %in% names(ABREV), unname(ABREV[x]), x)

al  <- filter(df, subsub_grupo == "alimentos")
alc <- filter(df, subsub_grupo == "alcoholicas")
otr <- filter(df, subsub_grupo == "otras")

idx_alim <- indice_ponderado(sub_rubro(df, "01"), PESOS_ALIM, grupo_alim)
var_sem_alim <- tail(idx_alim$var_pct, 1)
vm_alim <- tail(var_mensual(idx_alim)$var_mensual, 1)

panorama <- bind_rows(
  indice_ponderado(df, PESOS_GENERAL, grupo_general) |> mutate(cat = "Ambos"),
  indice_ponderado(filter(df, supermercado == "La Anonima"), PESOS_GENERAL, grupo_general) |> mutate(cat = "La Anónima"),
  indice_ponderado(filter(df, supermercado == "El Todo"),    PESOS_GENERAL, grupo_general) |> mutate(cat = "El Todo")) |>
  transmute(cat, fecha = as.character(fecha), acumulado = indice, variacion = var_pct)

alimSub <- bind_rows(
  indice_encadenado(sub_rubro(df, "01"), "subsub_lbl") |> transmute(cat = abrev(subsub_lbl), fecha = as.character(fecha), acumulado = indice, variacion = var_pct),
  indice_ponderado(sub_rubro(df, "01"), PESOS_ALIM, grupo_alim) |> transmute(cat = "Total (ponderado)", fecha = as.character(fecha), acumulado = indice, variacion = var_pct))

alcSub <- indice_encadenado(alc, "subsub_lbl") |> transmute(cat = abrev(subsub_lbl), fecha = as.character(fecha), acumulado = indice, variacion = var_pct)
otrSub <- indice_encadenado(otr, "subsub_lbl") |> transmute(cat = abrev(subsub_lbl), fecha = as.character(fecha), acumulado = indice, variacion = var_pct)
alcVar <- var_semanal_subsub(alc, ultima) |> transmute(cat = abrev(subsub_lbl), valor = var_pct)
otrVar <- var_semanal_subsub(otr, ultima) |> transmute(cat = abrev(subsub_lbl), valor = var_pct)

SEM_HEAT <- 8
heat0 <- indice_encadenado(filter(df, !is.na(subsub_grupo)), "subsub_lbl")
fechas_heat <- sort(unique(heat0$fecha)); fechas_heat <- tail(fechas_heat[-1], SEM_HEAT)
heat <- heat0 |> filter(fecha %in% fechas_heat) |> transmute(cat = abrev(subsub_lbl), fecha = format(fecha, "%d/%m"), var = var_pct)

lookup <- df |> distinct(code, subsub_lbl)
incid <- df |> mutate(grupo = grupo_general(code)) |> filter(!is.na(grupo)) |>
  indice_encadenado("grupo") |> filter(fecha == ultima) |> select(grupo, var_pct) |>
  inner_join(PESOS_GENERAL, by = "grupo") |> left_join(lookup, by = c("grupo" = "code")) |>
  mutate(nombre = case_when(grupo == "02" ~ "Bebidas alcohólicas", !is.na(subsub_lbl) ~ subsub_lbl, TRUE ~ grupo),
         w = peso / sum(peso), contrib = w * var_pct) |>
  transmute(cat = abrev(nombre), valor = contrib)

distrib <- cambios_ultima_semana(df) |> filter(tipo != "Sin cambio") |>
  mutate(delta = pmax(pmin(delta, 30), -30), signo = ifelse(delta >= 0, "Subió", "Bajó")) |>
  transmute(delta, signo)

ojs_define(panorama = panorama); ojs_define(alimSub = alimSub)
ojs_define(alcSub = alcSub); ojs_define(otrSub = otrSub)
ojs_define(alcVar = alcVar); ojs_define(otrVar = otrVar)
ojs_define(heat = heat); ojs_define(incid = incid); ojs_define(distrib = distrib)
```

```{ojs}
//| output: false
FUENTE_G = "-apple-system, BlinkMacSystemFont, 'Segoe UI', Roboto, Helvetica, Arial, sans-serif"
PAL_ECH = ["#1f5673","#3d6b4f","#e07a5f","#6b8fa3","#8c6d4f","#5b8266","#a0563f","#7a9e9f","#b5895f","#4f6b52","#9a6b8f"]
SUBA = "#c0503f"; BAJA = "#3d8168"

montar = function(cont, getOption, controles) {
  requestAnimationFrame(() => {
    const chart = window.echarts.init(cont);
    const dibujar = () => chart.setOption(getOption(), true);
    (controles || []).forEach(c => c.addEventListener("input", dibujar));
    dibujar();
    new ResizeObserver(() => chart.resize()).observe(cont);
  });
}

ddmm = (f) => { const p = f.split("-"); return p[2] + "/" + p[1]; }

baseLineas = function(esAcum, colores, labels, seriesArr) {
  return {
    color: colores,
    textStyle: {fontFamily: FUENTE_G, color: "#1e2b2f"},
    grid: {left: 66, right: 22, top: 38, bottom: 34},
    legend: {top: 4, icon: "roundRect", itemWidth: 14, itemHeight: 8, textStyle: {color: "#45606b"}, type: "scroll"},
    tooltip: {trigger: "axis", valueFormatter: (v) => v == null ? "–" : (esAcum ? (+v).toFixed(2) : (v >= 0 ? "+" : "") + (+v).toFixed(2) + "%")},
    xAxis: {type: "category", data: labels, boundaryGap: false, axisLine: {lineStyle: {color: "#d4cfc6"}}, axisTick: {show: false}, axisLabel: {color: "#5b727c"}},
    yAxis: {type: "value", scale: true, name: esAcum ? "Índice (base 100)" : "Variación semanal (%)",
            nameLocation: "middle", nameGap: 48, nameRotate: 90, nameTextStyle: {color: "#8a9aa2", fontSize: 12},
            axisLabel: {color: "#5b727c"}, splitLine: {lineStyle: {color: "#ece7de"}}},
    series: seriesArr.map(s => ({
      name: s.name, type: "line", smooth: true, symbol: "circle", symbolSize: 7, lineStyle: {width: 3}, emphasis: {focus: "series"},
      markLine: esAcum ? undefined : {silent: true, symbol: "none", lineStyle: {color: "#c9d6dd", type: "dashed"}, data: [{yAxis: 0}]},
      data: s.data
    }))
  };
}

graficoLineas = function(datos, cats, colores, capN, capT) {
  const fechasISO = [...new Set(datos.map(d => d.fecha))].sort();
  const labels = fechasISO.map(ddmm);
  const val = (cat, campo, f) => { const r = datos.find(d => d.cat === cat && d.fecha === f); return r && r[campo] != null ? +r[campo] : null; };
  const tog = Inputs.radio(["Acumulado", "Variación semanal"], {value: "Acumulado"});
  tog.classList.add("pill-toggle");
  const cont = html`<div style="width:100%;height:370px;"></div>`;
  const cap = html`<div class="grafico-caption"><b>Gráfico ${capN}.</b> ${capT}</div>`;
  const getOption = () => {
    const esAcum = tog.value === "Acumulado";
    const campo = esAcum ? "acumulado" : "variacion";
    return baseLineas(esAcum, cats.map(c => colores[c]), labels, cats.map(c => ({name: c, data: fechasISO.map(f => val(c, campo, f))})));
  };
  montar(cont, getOption, [tog]);
  return html`<div>${tog}${cont}${cap}</div>`;
}

graficoDesplegable = function(datos, colores, capN, capT) {
  const fechasISO = [...new Set(datos.map(d => d.fecha))].sort();
  const labels = fechasISO.map(ddmm);
  const cats = ["Total (ponderado)"].concat([...new Set(datos.map(d => d.cat))].filter(c => c !== "Total (ponderado)").sort());
  const sel = Inputs.select(cats, {label: "Subcategoría", value: "Total (ponderado)"});
  const tog = Inputs.radio(["Acumulado", "Variación semanal"], {value: "Acumulado"});
  tog.classList.add("pill-toggle");
  const cont = html`<div style="width:100%;height:360px;"></div>`;
  const cap = html`<div class="grafico-caption"><b>Gráfico ${capN}.</b> ${capT}</div>`;
  const getOption = () => {
    const esAcum = tog.value === "Acumulado";
    const campo = esAcum ? "acumulado" : "variacion";
    const cat = sel.value;
    const color = colores[cat] || "#1f5673";
    const dd = fechasISO.map(f => { const r = datos.find(d => d.cat === cat && d.fecha === f); return r && r[campo] != null ? +r[campo] : null; });
    return {
      color: [color], textStyle: {fontFamily: FUENTE_G, color: "#1e2b2f"},
      grid: {left: 66, right: 22, top: 20, bottom: 34},
      tooltip: {trigger: "axis", valueFormatter: (v) => v == null ? "–" : (esAcum ? (+v).toFixed(2) : (v >= 0 ? "+" : "") + (+v).toFixed(2) + "%")},
      xAxis: {type: "category", data: labels, boundaryGap: false, axisLine: {lineStyle: {color: "#d4cfc6"}}, axisTick: {show: false}, axisLabel: {color: "#5b727c"}},
      yAxis: {type: "value", scale: true, name: esAcum ? "Índice (base 100)" : "Variación semanal (%)",
              nameLocation: "middle", nameGap: 48, nameRotate: 90, nameTextStyle: {color: "#8a9aa2", fontSize: 12},
              axisLabel: {color: "#5b727c"}, splitLine: {lineStyle: {color: "#ece7de"}}},
      series: [{type: "line", smooth: true, symbol: "circle", symbolSize: 8, lineStyle: {width: 3}, areaStyle: {opacity: 0.12},
                markLine: esAcum ? undefined : {silent: true, symbol: "none", lineStyle: {color: "#c9d6dd", type: "dashed"}, data: [{yAxis: 0}]},
                data: dd}]
    };
  };
  montar(cont, getOption, [sel, tog]);
  return html`<div style="display:flex;gap:16px;flex-wrap:wrap;align-items:center;margin-bottom:12px;">${tog}${sel}</div>${cont}${cap}`;
}

graficoBarras = function(datos, capN, capT, opts) {
  const {xlabel = "Variación semanal (%)", suf = "%"} = (opts || {});
  const orden = datos.slice().sort((a, b) => a.valor - b.valor);
  const cats = orden.map(d => d.cat);
  const vals = orden.map(d => +d.valor);
  const cont = html`<div style="width:100%;height:${Math.max(200, datos.length * 34 + 70)}px;"></div>`;
  const cap = html`<div class="grafico-caption"><b>Gráfico ${capN}.</b> ${capT}</div>`;
  const getOption = () => ({
    textStyle: {fontFamily: FUENTE_G, color: "#1e2b2f"},
    grid: {left: 200, right: 40, top: 12, bottom: 44},
    tooltip: {trigger: "axis", axisPointer: {type: "shadow"}, valueFormatter: (v) => (v >= 0 ? "+" : "") + (+v).toFixed(2) + suf},
    xAxis: {type: "value", name: xlabel, nameLocation: "middle", nameGap: 30, axisLabel: {color: "#5b727c", formatter: (v) => (v >= 0 ? "+" : "") + v + suf},
            splitLine: {lineStyle: {color: "#ece7de"}}, axisLine: {show: false}},
    yAxis: {type: "category", data: cats, axisLabel: {color: "#5b727c"}, axisLine: {lineStyle: {color: "#d4cfc6"}}, axisTick: {show: false}},
    series: [{type: "bar", barWidth: "62%",
              data: vals.map(v => ({value: v, itemStyle: {color: v >= 0 ? SUBA : BAJA, borderRadius: v >= 0 ? [0, 4, 4, 0] : [4, 0, 0, 4]}}))}]
  });
  montar(cont, getOption, []);
  return html`<div>${cont}${cap}</div>`;
}

graficoHeatmap = function(datos, capN, capT) {
  const xdom = [...new Set(datos.map(d => d.fecha))];
  const suma = {}; datos.forEach(d => suma[d.cat] = (suma[d.cat] || 0) + (+d.var));
  const ydom = Object.keys(suma).sort((a, b) => suma[a] - suma[b]);
  const M = Math.max(...datos.map(d => Math.abs(+d.var)), 0.1);
  const data = datos.map(d => [xdom.indexOf(d.fecha), ydom.indexOf(d.cat), +(+d.var).toFixed(2)]);
  const cont = html`<div style="width:100%;height:${ydom.length * 28 + 140}px;"></div>`;
  const cap = html`<div class="grafico-caption"><b>Gráfico ${capN}.</b> ${capT}</div>`;
  const getOption = () => ({
    textStyle: {fontFamily: FUENTE_G, color: "#1e2b2f"},
    grid: {left: 200, right: 26, top: 18, bottom: 74},
    tooltip: {position: "top", formatter: (p) => ydom[p.value[1]] + " · " + xdom[p.value[0]] + ": " + (p.value[2] >= 0 ? "+" : "") + p.value[2] + "%"},
    xAxis: {type: "category", data: xdom, axisLabel: {color: "#5b727c"}, axisLine: {lineStyle: {color: "#d4cfc6"}}, axisTick: {show: false}},
    yAxis: {type: "category", data: ydom, axisLabel: {color: "#5b727c"}, axisLine: {lineStyle: {color: "#d4cfc6"}}, axisTick: {show: false}},
    visualMap: {min: -M, max: M, calculable: true, orient: "horizontal", left: "center", bottom: 12,
                inRange: {color: [BAJA, "#f7f4ef", SUBA]}, text: ["sube", "baja"], textStyle: {color: "#5b727c"}},
    series: [{type: "heatmap", data: data, label: {show: true, formatter: (p) => p.value[2].toFixed(1), fontSize: 9, color: "#2a2a2a"},
              itemStyle: {borderColor: "#fff", borderWidth: 1}, emphasis: {itemStyle: {borderColor: "#1e2b2f", borderWidth: 1.5}}}]
  });
  montar(cont, getOption, []);
  return html`<div>${cont}${cap}</div>`;
}

graficoHistograma = function(datos, capN, capT) {
  const min = -30, max = 30, w = 2, nb = (max - min) / w;
  const bs = new Array(nb).fill(0), bb = new Array(nb).fill(0);
  datos.forEach(d => { const i = Math.min(nb - 1, Math.max(0, Math.floor((+d.delta - min) / w))); if (d.signo === "Subió") bs[i]++; else bb[i]++; });
  const centros = Array.from({length: nb}, (_, i) => (min + w * i + w / 2).toFixed(0));
  const cont = html`<div style="width:100%;height:320px;"></div>`;
  const cap = html`<div class="grafico-caption"><b>Gráfico ${capN}.</b> ${capT}</div>`;
  const getOption = () => ({
    textStyle: {fontFamily: FUENTE_G, color: "#1e2b2f"},
    grid: {left: 56, right: 20, top: 34, bottom: 44},
    legend: {top: 4, textStyle: {color: "#45606b"}},
    tooltip: {trigger: "axis", axisPointer: {type: "shadow"}},
    xAxis: {type: "category", data: centros, name: "Variación del precio (%)", nameLocation: "middle", nameGap: 28,
            axisLabel: {color: "#5b727c"}, axisLine: {lineStyle: {color: "#d4cfc6"}}, axisTick: {show: false}},
    yAxis: {type: "value", name: "Cantidad de SKU", nameLocation: "middle", nameGap: 40, nameRotate: 90, nameTextStyle: {color: "#8a9aa2"},
            axisLabel: {color: "#5b727c"}, splitLine: {lineStyle: {color: "#ece7de"}}},
    series: [
      {name: "Subió", type: "bar", stack: "x", data: bs, itemStyle: {color: SUBA}, barCategoryGap: "8%"},
      {name: "Bajó", type: "bar", stack: "x", data: bb, itemStyle: {color: BAJA}, barCategoryGap: "8%"}
    ]
  });
  montar(cont, getOption, []);
  return html`<div>${cont}${cap}</div>`;
}
```

::::: {.zona-verde}

::: {.eyebrow}
Monitoreo semanal · Bariloche
:::

# Seguimiento semanal de precios en supermercados de Bariloche

::: {.lead}
Un índice de precios a partir del relevamiento de La Anónima y El Todo, las cadenas con más sucursales en Bariloche. Se siguen los productos de consumo cotidiano —los de mayor rotación—, no los bienes durables. Cada semana, cuánto se movió la canasta y qué rubros la explican.
:::

::: {.chips}
```{r}
#| output: asis
cat(sprintf('<span class="chip">Última semana: %s</span>', format(ultima, "%d/%m/%Y")),
    sprintf('<span class="chip">%s artículos</span>', format(dplyr::n_distinct(df$sku_id), big.mark = ".")),
    '<span class="chip">La Anónima · El Todo</span>',
    '<span class="chip">Índice ponderado</span>')
```
:::

```{r}
#| output: asis
cls <- function(x) if (is.na(x)) "flat" else if (x >= 0) "up" else "down"
pct <- function(x) if (is.na(x)) "s/d" else sprintf("%+.2f%%", x)
cat('<div class="stats">')
cat(sprintf('<div class="stat"><div class="num %s">%s</div><div class="lbl">Variación semanal</div></div>', cls(ind$var_semanal), pct(ind$var_semanal)))
cat(sprintf('<div class="stat"><div class="num flat">%s</div><div class="lbl">Variación mensual</div></div>', pct(ind$var_mensual)))
cat(sprintf('<div class="stat"><div class="num %s">%s</div><div class="lbl">Acumulado del período</div></div>', cls(ind$acumulado), pct(ind$acumulado)))
cat(sprintf('<div class="stat"><div class="num flat">%.0f%%</div><div class="lbl">SKUs que cambiaron</div></div>', ind$pct_con_cambio))
cat('</div>')
```

:::::

::: {.kicker}
Panorama
:::
## Todos los precios, ambas cadenas

::: {.explica}
El índice general ponderado por la canasta de supermercados, para las dos cadenas juntas y para cada una. Con el botón elegís el **acumulado** (base 100) o la **variación semanal**.
:::

```{ojs}
graficoLineas(transpose(panorama), ["Ambos", "La Anónima", "El Todo"],
  {"Ambos": "#3d6b4f", "La Anónima": "#1f5673", "El Todo": "#e07a5f"},
  1, "Índice general de precios de supermercados, por cadena.")
```

::: {.kicker}
Alimentos y bebidas no alcohólicas
:::
## El principal rubro de la canasta

::: {.centro-stat}
```{r}
#| output: asis
cls2 <- function(x) if (is.na(x)) "flat" else if (x >= 0) "up" else "down"
p2  <- function(x) if (is.na(x)) "s/d" else sprintf("%+.2f%%", x)
cat('<div class="stats" style="grid-template-columns:repeat(2,minmax(160px,240px));margin:0.4rem 0 1.4rem;">')
cat(sprintf('<div class="stat"><div class="num %s">%s</div><div class="lbl">Variación semanal · AyBNA</div></div>', cls2(var_sem_alim), p2(var_sem_alim)))
cat(sprintf('<div class="stat"><div class="num flat">%s</div><div class="lbl">Variación mensual · AyBNA</div></div>', p2(vm_alim)))
cat('</div>')
```
:::

::: {.explica}
El rubro de mayor peso, ponderado por su propia canasta. Elegí una
subcategoría (o el **total** del rubro) en el desplegable, y con el botón alterná entre acumulado y variación semanal.
:::

```{ojs}
coloresAlim = {
  const cs = [...new Set(transpose(alimSub).map(d => d.cat))].filter(c => c !== "Total (ponderado)").sort();
  const o = {}; cs.forEach((c, i) => o[c] = PAL_ECH[i % PAL_ECH.length]); o["Total (ponderado)"] = "#2f5340";
  return o;
}
```

```{ojs}
graficoDesplegable(transpose(alimSub), coloresAlim, 2, "Alimentos y bebidas no alcohólicas, por subcategoría.")
```

::: {.kicker}
Bebidas alcohólicas y tabaco
:::
## Vinos, cerveza y espirituosas

::: {.explica}
Las subcategorías del rubro, todas juntas (variaciones crudas). El botón alterna entre acumulado y variación semanal.
:::

```{ojs}
{ const d = transpose(alcSub); const cats = [...new Set(d.map(x => x.cat))]; const col = {}; cats.forEach((c, i) => col[c] = PAL_ECH[i % PAL_ECH.length]);
  return graficoLineas(d, cats, col, 3, "Bebidas alcohólicas y tabaco, por subcategoría."); }
```

::: {.explica}
Ranking de la última semana: qué subió y qué bajó dentro del rubro.
:::

```{ojs}
graficoBarras(transpose(alcVar).map(d => ({cat: d.cat, valor: +d.valor})), 4, "Bebidas alcohólicas: variación de la última semana.")
```
::: {.nota}
Rojo: suba de precios · Verde: baja.
:::

::: {.kicker}
Otras categorías seguidas
:::
## Limpieza, cuidado personal, mascotas y farmacia

::: {.explica}
Cuatro subcategorías de alto consumo, seguidas por separado (variaciones crudas). **Limpieza** reúne los productos para el hogar (ropa, vajilla, pisos); **Cuidado personal**, artículos como shampoo, desodorantes, jabones y protección femenina; **Mascotas**, el alimento balanceado; y **Farmacia**, ítems de venta libre como algodón y alcohol.
:::

```{ojs}
{ const d = transpose(otrSub); const cats = [...new Set(d.map(x => x.cat))]; const col = {}; cats.forEach((c, i) => col[c] = PAL_ECH[i % PAL_ECH.length]);
  return graficoLineas(d, cats, col, 5, "Limpieza, cuidado personal, mascotas y farmacia, por subcategoría."); }
```

::: {.explica}
Ranking de la última semana:
:::

```{ojs}
graficoBarras(transpose(otrVar).map(d => ({cat: d.cat, valor: +d.valor})), 6, "Otras categorías: variación de la última semana.")
```
::: {.nota}
Rojo: suba de precios · Verde: baja.
:::

::: {.kicker}
Mapa de calor
:::
## Qué se movió y cuándo

::: {.explica}
Cada celda es la variación de una subcategoría en una semana, para las dos cadenas juntas. Rojo = subió, verde = bajó. Se muestran las últimas semanas, ordenadas por cuánto acumularon.
:::

```{ojs}
graficoHeatmap(transpose(heat).map(d => ({cat: d.cat, fecha: d.fecha, var: +d.var})), 7, "Mapa de calor: variación semanal por subcategoría.")
```

::: {.kicker}
Extra
:::
## Incidencia

::: {.explica}
No es lo mismo *qué subió más* que *qué movió el número*: una categoría de mucho peso mueve el índice aunque cambie poco. Acá, la contribución de cada rubro a la variación de la última semana, en puntos porcentuales.
:::

```{ojs}
graficoBarras(transpose(incid).map(d => ({cat: d.cat, valor: +d.valor})), 8, "Contribución de cada rubro a la variación semanal del índice general.", {xlabel: "Contribución (pp)", suf: " pp"})
```
::: {.nota}
Rojo: empujó los precios hacia arriba · Verde: hacia abajo.
:::

## Distribución de los cambios de precio

::: {.explica}
A nivel producto: de los SKU que cambiaron de precio esta semana, cuántos lo hicieron y en qué magnitud. La mayoría no se mueve cada semana; los que sí, se reparten entre subas y bajas.
:::

```{ojs}
graficoHistograma(transpose(distrib).map(d => ({delta: +d.delta, signo: d.signo})), 9, "Distribución de los cambios de precio a nivel producto.")
```

::: {.kicker}
Metodología
:::
## Cómo se construye el índice

::: {.method}
::: {.step}
::: {.n}
1
:::
::: {.t}
Relevamiento
:::
::: {.d}
Scraping semanal de La Anónima y El Todo, clasificado en COICOP con apertura nivel *Clase*. Se excluyen del relevamiento bienes durables comercializados por los supermercados, como electrodomesticos, indumentaria, articulos de ferretería, esparcimiento, educación, entre otros.
:::
:::
::: {.step}
::: {.n}
2
:::
::: {.t}
Índice elemental
:::
::: {.d}
Jevons (media geométrica de relativos) por subcategoría, encadenado (base 100). Los precios faltantes son rellenados con la semana contigua.
:::
:::
::: {.step}
::: {.n}
3
:::
::: {.t}
Ponderación
:::
::: {.d}
El índice general y el de alimentos agregan los elementales como promedio ponderado por la canasta correspondiente. Las ponderaciones se construyen con los microdatos de la Encuesta Nacional de Gasto de los Hogares 2017/2018 (ENGHo 2017/2018).
:::
:::
::: {.step}
::: {.n}
4
:::
::: {.t}
Cortes
:::
::: {.d}
Por cadena, por subcategoría, mapa de calor, incidencia por rubro y distribución de cambios a nivel producto.
:::
:::
:::

::: {.zona-azul}
**Monitor de precios de supermercados de Bariloche** · Elaboración propia. Índice Jevons encadenado con agregación ponderada por canasta. Los valores son variaciones respecto del relevamiento anterior. Contacto: agustinrivas73@gmail.com
:::
