---
title: "Monitor de precios · Supermercados de Bariloche"
format:
  html:
    theme: [cosmo, custom.scss]
    page-layout: article
    toc: false
    title-block-style: none
execute:
  echo: false
  warning: false
  message: false
---

```{r}
#| label: setup
#| include: false
library(ggplot2); library(stringr); library(scales); library(plotly)
source("R/indices.R")

df     <- cargar_bases()
ind    <- indicadores(df)
ultima <- max(df$fecha)
idx_gen <- indice_ponderado(df, PESOS_GENERAL, grupo_general)
al  <- filter(df, subsub_grupo == "alimentos")
alc <- filter(df, subsub_grupo == "alcoholicas")
otr <- filter(df, subsub_grupo == "otras")

# acumulado ponderado del rubro alimentos y bebidas no alcohólicas
acum_alim <- tail(indice_ponderado(sub_rubro(df, "01"), PESOS_ALIM, grupo_alim)$indice, 1) - 100

brand <- "#15616D"; naranja <- "#D98C3B"; suba <- "#C0392B"; baja <- "#1E8449"
col_serie <- c("Ambos" = "#333333", "La Anonima" = brand, "El Todo" = naranja)
pal <- c("#15616D","#D98C3B","#C0392B","#1E8449","#7E6BA8","#2C6E8F","#C9A227",
         "#5DA5A5","#B5651D","#8E9B4C","#A34A6B")

ABREV <- c(
  "Leche, productos lácteos, huevos y alimentos vegetales" = "Leche, lácteos y huevos",
  "Azúcar, dulces, chocolate, golosinas, etc."             = "Azúcar, dulces y golosinas",
  "Aguas minerales, bebidas gaseosas y jugos"              = "Aguas, gaseosas y jugos",
  "Bebidas espirituosas, destiladas y licores"             = "Espirituosas y licores",
  "Verduras, tubérculos y legumbres"                       = "Verduras y legumbres")
abrev <- function(x) ifelse(x %in% names(ABREV), unname(ABREV[x]), x)

theme_set(theme_minimal(base_size = 15))
FUENTE <- "Fraunces, Georgia, serif"

# estilo común: alto fijo (sin scroll), fuente, y líneas suaves (spline) si suave=TRUE
estilo <- function(p, ml = 60, alto = 340, suave = TRUE) {
  p <- p |>
    layout(font = list(family = FUENTE, size = 15),
           paper_bgcolor = "white", plot_bgcolor = "white",
           legend = list(font = list(size = 13)),
           margin = list(l = ml, r = 20, t = 25, b = 45),
           hoverlabel = list(font = list(family = FUENTE, size = 14)),
           height = alto, autosize = TRUE) |>
    config(displayModeBar = FALSE, responsive = TRUE)
  if (suave) p <- plotly::style(p, line = list(shape = "spline", smoothing = 1.3))
  p
}

lineas_plotly <- function(dfg, ml = 60, alto = 320) {
  g <- indice_encadenado(dfg, "subsub_lbl") |> mutate(cat = abrev(subsub_lbl))
  p <- ggplot(g, aes(fecha, indice, colour = cat, group = cat,
                     text = sprintf("%s — %s: %.2f", format(fecha, "%d/%m"), cat, indice))) +
    geom_line(linewidth = 1) +
    scale_colour_manual(values = pal) + scale_x_date(date_labels = "%d/%m") +
    labs(x = NULL, y = "Índice (base 100)")
  ggplotly(p, tooltip = "text") |> estilo(ml, alto = alto)
}

barras_plotly <- function(dfg, ml = 190, alto = 340) {
  v <- var_semanal_subsub(dfg, ultima) |>
    mutate(cat = abrev(subsub_lbl),
           cat = factor(cat, levels = cat[order(var_pct)]),
           signo = var_pct >= 0)
  p <- ggplot(v, aes(var_pct, cat, fill = signo,
                     text = sprintf("%s: %+.2f%%", cat, var_pct))) +
    geom_col(width = 0.72) +
    scale_fill_manual(values = c(`TRUE` = suba, `FALSE` = baja), guide = "none") +
    labs(x = "Variación semanal (%)", y = NULL)
  ggplotly(p, tooltip = "text") |> estilo(ml, alto = alto, suave = FALSE)
}
```

::: hero
::: eyebrow
Monitoreo semanal · Bariloche
:::
# Los precios de la góndola, semana a semana

::: lead
Un índice de precios propio para los supermercados de Bariloche, a partir del
relevamiento de La Anónima y El Todo. Cada semana, cuánto se movió la canasta y
qué la empujó.
:::
::: chips
```{r}
#| output: asis
cat(sprintf('<span class="chip">Última semana: %s</span>', format(ultima, "%d/%m/%Y")),
    sprintf('<span class="chip">%s artículos</span>', format(dplyr::n_distinct(df$sku_id), big.mark = ".")),
    '<span class="chip">La Anónima · El Todo</span>',
    '<span class="chip">Índice ponderado</span>')
```
:::
:::

```{r}
#| output: asis
cls <- function(x) if (is.na(x)) "flat" else if (x >= 0) "up" else "down"
pct <- function(x) if (is.na(x)) "s/d" else sprintf("%+.2f%%", x)
cat('<div class="stats">')
cat(sprintf('<div class="stat"><div class="num %s">%s</div><div class="lbl">Variación semanal</div></div>', cls(ind$var_semanal), pct(ind$var_semanal)))
cat(sprintf('<div class="stat"><div class="num flat">%s</div><div class="lbl">Variación mensual</div></div>', pct(ind$var_mensual)))
cat(sprintf('<div class="stat"><div class="num %s">%s</div><div class="lbl">Acumulado del período</div></div>', cls(ind$acumulado), pct(ind$acumulado)))
cat(sprintf('<div class="stat"><div class="num flat">%.0f%%</div><div class="lbl">SKUs que cambiaron</div></div>', ind$pct_con_cambio))
cat('</div>')
```

::: kicker
Panorama
:::
## Cómo evoluciona la canasta

::: section-lead
Índice general ponderado por la canasta de supermercados, encadenado semana a
semana desde el primer relevamiento (base 100).
:::

```{r}
p <- ggplot(idx_gen, aes(fecha, indice, group = 1,
                         text = sprintf("%s: %.2f", format(fecha, "%d/%m"), indice))) +
  geom_line(linewidth = 1.3, colour = brand) + geom_point(size = 2.4, colour = brand) +
  scale_x_date(date_labels = "%d/%m") + labs(x = NULL, y = "Índice (base 100)")
ggplotly(p, tooltip = "text") |> estilo()
```

::: kicker
Alimentos y bebidas no alcohólicas
:::
## El corazón de la canasta

```{r}
#| output: asis
cat(sprintf('<div class="stats" style="grid-template-columns:minmax(220px,340px);margin:0.4rem 0 1.5rem;"><div class="stat"><div class="num %s">%+.2f%%</div><div class="lbl">Acumulado del período · alimentos y bebidas no alcohólicas</div></div></div>',
            if (is.na(acum_alim)) "flat" else if (acum_alim >= 0) "up" else "down", acum_alim))
```

::: section-lead
El rubro de mayor peso, ponderado por su propia canasta. Primero el acumulado
para ambas cadenas y cada una; después, elegí una sub-subcategoría (o el total)
en el desplegable.
:::

```{r}
d3 <- indice_alim_cadenas(df) |>
  mutate(serie_lbl = recode(serie, "La Anonima" = "La Anónima"))
p <- ggplot(d3, aes(fecha, indice, colour = serie, group = serie,
                    text = sprintf("%s — %s: %.2f", format(fecha, "%d/%m"), serie_lbl, indice))) +
  geom_line(linewidth = 1.2) + geom_point(size = 2) +
  scale_colour_manual(values = col_serie, breaks = c("Ambos","La Anonima","El Todo"),
                      labels = c("Ambos","La Anónima","El Todo")) +
  scale_x_date(date_labels = "%d/%m") + labs(x = NULL, y = "Índice (base 100)")
ggplotly(p, tooltip = "text") |> estilo()
```

```{r}
# Desplegable (selector): una sub-subcategoría a la vez, o el total. Sin hover.
dd <- bind_rows(
  indice_encadenado(sub_rubro(df, "01"), "subsub_lbl") |> transmute(cat = abrev(subsub_lbl), fecha, indice),
  indice_ponderado(sub_rubro(df, "01"), PESOS_ALIM, grupo_alim) |> transmute(cat = "Total (ponderado)", fecha, indice))
cats <- c("Total (ponderado)", sort(setdiff(unique(dd$cat), "Total (ponderado)")))
pl <- plot_ly()
for (i in seq_along(cats)) {
  di <- filter(dd, cat == cats[i])
  pl <- add_trace(pl, x = di$fecha, y = di$indice, type = "scatter", mode = "lines+markers",
                  name = cats[i], visible = (i == 1),
                  line = list(color = brand, width = 3, shape = "spline"),
                  marker = list(color = brand), hoverinfo = "skip")
}
btns <- lapply(seq_along(cats), function(i) {
  vis <- as.list(rep(FALSE, length(cats))); vis[[i]] <- TRUE
  list(method = "restyle", args = list(list(visible = vis)), label = cats[i])
})
pl |> layout(font = list(family = FUENTE, size = 15), showlegend = FALSE,
             paper_bgcolor = "white", plot_bgcolor = "white", hovermode = FALSE,
             height = 360, autosize = TRUE,
             xaxis = list(title = "", tickformat = "%d/%m"),
             yaxis = list(title = "Índice (base 100)"),
             margin = list(l = 60, r = 20, t = 55, b = 45),
             updatemenus = list(list(active = 0, buttons = btns, x = 0, y = 1.22,
                                     xanchor = "left", bgcolor = "#ffffff",
                                     font = list(family = FUENTE, size = 14)))) |>
  config(displayModeBar = FALSE, responsive = TRUE)
```

::: section-lead
Variación de la última semana, por sub-subcategoría:
:::

```{r}
barras_plotly(al, ml = 190, alto = 430)
```

::: kicker
Bebidas alcohólicas y tabaco
:::
## Vinos, cerveza y espirituosas

::: section-lead
Acumulado por sub-subcategoría (variaciones crudas, sin ponderar).
:::

```{r}
lineas_plotly(alc)
```

::: section-lead
Variación de la última semana:
:::

```{r}
barras_plotly(alc, ml = 160, alto = 240)
```

::: kicker
Otras categorías seguidas
:::
## Cuidado personal, hogar, mascotas y farmacia

::: section-lead
Acumulado por sub-subcategoría (variaciones crudas).
:::

```{r}
lineas_plotly(otr)
```

::: section-lead
Variación de la última semana:
:::

```{r}
barras_plotly(otr, ml = 170, alto = 270)
```

::: kicker
Metodología
:::
## Cómo se construye el índice

::: method
::: step
::: n
1
:::
::: t
Relevamiento
:::
::: d
Scraping semanal de La Anónima y El Todo, clasificado en COICOP. Se excluyen sub-subcategorías sin correspondencia entre cadenas.
:::
:::
::: step
::: n
2
:::
::: t
Índice elemental
:::
::: d
Jevons (media geométrica de relativos) por sub-subcategoría, encadenado (base 100). Faltantes rellenados con la semana contigua.
:::
:::
::: step
::: n
3
:::
::: t
Ponderación
:::
::: d
El índice general y el de alimentos agregan los elementales como promedio ponderado por la canasta correspondiente.
:::
:::
::: step
::: n
4
:::
::: t
Cortes
:::
::: d
Por cadena y por sub-subcategoría; el resto de las categorías se sigue con variaciones crudas.
:::
:::
:::

::: pagefooter
Monitor de precios de supermercados de Bariloche · Elaboración propia. Índice
Jevons encadenado con agregación ponderada por canasta.
:::
